臺灣基隆地方法院刑事判決 　　　　　　　　　　　　　 九十三年度訴字第六二號
　　公　訴　人　　臺灣基隆地方法院檢察署檢察官
　　被　　　告　　丙○○　　男.
　　指定辯護人　　本院公設辯護人甲○○
右列被告因違反槍砲彈藥刀械管制條例案件，經檢察官提起公訴（九十二年度偵字
第三九四五號），本院判決如左：
    主    文
丙○○未經許可，製造其他可發射子彈具有殺傷力之改造手槍，處有期徒刑伍年貳月
，併科罰金新台幣陸萬元，罰金如易服勞役，以參佰元即新台幣玖佰元折算壹日。
扣案如附表所示之物均沒收。
    事    實
一、丙○○明知可發射子彈具有殺傷力之改造玩具手槍及子彈，係屬槍砲彈藥刀械管
　　制條例第四條第一項第一款、第二款所列之槍砲、彈藥，非經中央主管機關之許
　　可，不得製造、販賣、持有之，竟為牟不法利益及自衛防身之用，基於製造具殺
　　傷力之改造槍、彈之犯意，自民國九十二年九月間某日，在宜蘭縣羅東鎮之「太
　  空城模型玩具店」，先購得仿ＦＮ廠半自動手槍製造之金屬玩具手槍一支及供上
    開玩具手槍使用之玩具子彈（含購買該槍枝所附送之子彈六顆及另外購入之子彈
　　）後，即在其位於宜蘭縣礁溪鄉○○路五十一號三樓租屋處，以換裝土造金屬槍
　  管之方式，將原不具殺傷力之上開金屬玩具手槍製造成為可發射子彈而具有殺傷
    力之改造手槍，並將上開玩具子彈前端加裝土造金屬彈頭，於子彈內裝填火藥、
　　底火之方式，製造具有殺傷力之子彈十二顆。嗣於同年十二月一日十二時三十分
　  許，經警接獲線報，在台北縣瑞芳鎮台二線鼻頭隧道口攔查丙○○所駕ＮＧ─三
    五五八號自小客車時，當場在車內查獲丙○○所製造之前開具殺傷力之改造手槍
　　一支及子彈十二顆（試射擊發四顆，餘八顆），並經丙○○之同意，循線在丙○
    ○位於宜蘭縣礁溪鄉之前開租屋處，搜獲丙○○所有供其犯罪所用製造槍、彈之
　　工具砂輪機一台、車床一座、銅條三十四條、鋼管十六支、鉗子三把、鑽頭九支
　  、車刀七把、鑽頭座一座、游標卡尺一支、子彈外殼六顆、底火二百五十四粒及
    工業火藥七十四顆等物扣案。
二、案經台北縣政府警察局瑞芳分局報請臺灣基隆地方法院檢察署檢察官偵查起訴。
    理    由
一、右揭事實，業據被告丙○○於警訊及偵、審中供承不諱，扣案改造手槍、子彈並
    經內政部警政署依性能檢驗法及試射法鑑驗結果，認均具殺傷力，此有該署槍彈
    鑑定書一件，在卷可稽，此外復有被告所有，如附表所示供製造所用或預備之物
    ，扣案足資佐証，是本案事証明確，被告犯行足堪認定。
二、核被告之行為，係犯槍砲彈藥刀械管制條例第十一條第一項及第十二條第一項製
    造具殺傷力之改造手槍及子彈罪。被告持有槍、彈之低度行為，應為製造之高度
    行為所吸收，不另論罪。又所犯前開二罪，有方法、目的之牽連關係，應從一重
    之製造具有殺傷力之改造手槍一罪處斷。至公訴人認被告共製造八枝手槍及六十
    八顆子彈，並將其中七枝手槍及五十六顆子彈，先後販予綽號「阿不吉」之乙○
    ○，係犯連續製造及販賣槍彈罪，惟被告嗣堅決否認其有販賣犯行，並辯稱只改
    造扣案之該枝手槍等語，經查：被告於警訊供承販賣槍彈對象綽號「阿不吉」經
    以口卡指認係乙○○，然乙○○於本院堅決否認未曾向被告買受槍彈，而本案查
    獲員警陳峰民雖証陳本案係依線報循線查獲，而線報僅稱係被告預備要賣槍及提
    供前開車號供警追查，而線報証人到庭亦証陳僅係另一友人告知被告曾詢問要否
    購槍，未曾見被告與乙○○談論買賣槍彈之事，此外，要無其他事証足認另有七
    支改造手槍或其他子彈存在並已出售，乃此部分事証不足，惟公訴人認係連續犯
    及牽連犯之裁判上一罪關係，乃不另為無罪之諭知，併此敘明。爰審酌本案被告
    前無不良前科紀錄、本案犯罪之動機、手法、目的及製造槍、彈對社會治安危害
    至鉅，惟犯後供承不諱，態度尚稱良好等一切情狀，乃量處如主文所示之刑，併
    科罰金並諭知易服勞役之折算標準，以資懲儆。
三、扣案如附表所示之物，分別如附表所示為違禁物、供本案犯罪所用或供犯罪預備
    之物，且均為被告所有，業經其供明在卷，併應依法宣告沒收之。
四、據上論斷，應依刑事訴訟法第二百九十九條第一項前段，槍砲彈藥刀械管制條例
    第十一條第一項、第十二條第一項，刑法第十一條前段、第五十五條、第四十二
    條第二項、第三十八條第一項第一款、第二款、第三款，罰金罰鍰提高標準條例
    第二條，現行法規所定貨幣單位折算新台幣條例第二條，判決如主文。
本案經檢察官張長樹到庭執行職務
中　　　華　　　民　　　國　　 九十三 　　年　　　五　　　月　　卅一　　日
                              臺灣基隆地方法院刑事第四庭
                                  審判長法  官  陳 志 祥
                                        法  官　王 慧 惠
　　　　　　　                          法  官  陳 玉 雲
右正本證明與原本無異。
對於本件判決如有不服，應於收受送達後十日內，向本院提出上訴書狀，上訴於臺灣
高等法院，並按他造當事人之人數附具繕本。
                                        書記官  王 毓 嫻
中　　　華　　　民　　　國　　 九十三 　　年　　　五　　　月　　卅一　　日
附錄論罪法條
槍砲彈藥刀械管制條例第十一條第一項：
未經許可，製造、販賣或運輸第四條第一項第一款所稱其他可發射金屬或子彈具有殺
傷力之各式槍砲者，處五年以上有期徒刑，併科新臺幣一千萬元以下罰金。
槍砲彈藥刀械管制條例第十二條第一項：
未經許可，製造、販賣或運輸子彈者，處一年以上七年以下有期徒刑，併科新台幣五
百萬元以下罰金。
附表：扣案物品清單
┌──┬──────┬──────┬─────┬─────────────┐
│編號│  扣案物品　│數量　　　　│性質　　　│沒收依據                  │
├──┼──────┼──────┼─────┼─────────────┤
│１  │改造玩具手槍│一枝  　　　│違禁物    │刑法第三十八條第一項第一款│
├──┼──────┼──────┼─────┼─────────────┤
│２  │改造子彈    │八顆   　　 │同右　    │同右                      │
├──┼──────┼──────┼─────┼─────────────┤
│３　│砂輪機      │一台    　　│供犯罪所用│同右項第二款              │
├──┼──────┼──────┼─────┼─────────────┤
│４　│車床　　　　│一座  　　　│同右      │同右                      │
├──┼──────┼──────┼─────┼─────────────┤
│５  │鑽頭座　　　│一座 　　   │同右      │同右                      │
├──┼──────┼──────┼─────┼─────────────┤
│６  │鑽頭　　　　│九支 　　   │同右      │同右                      │
├──┼──────┼──────┼─────┼─────────────┤
│７　│鉗子　　　　│三把   　　 │同右      │同右                      │
├──┼──────┼──────┼─────┼─────────────┤
│８  │車刀　　　　│七把  　　  │同右　　　│同右                      │
├──┼──────┼──────┼─────┼─────────────┤
│９  │游標卡尺　　│一支  　　  │同右      │同右                      │
├──┼──────┼──────┼─────┼─────────────┤
│１０│子彈外殼　　│六顆    　　│供犯罪預備│同右項第三款              │
├──┼──────┼──────┼─────┼─────────────┤
│１１│銅條　　　　│三十四條　　│同右      │同右                      │
├──┼──────┼──────┼─────┼─────────────┤
│１２│鋼管　　　　│十六支 　　 │同右      │同右                      │
├──┼──────┼──────┼─────┼─────────────┤
│１３│底火　　　　│二百五十四粒│同右      │同右                      │
├──┼──────┼──────┼─────┼─────────────┤
│１４│工業火藥　　│七十四顆    │同右      │同右                      │
└──┴──────┴──────┴─────┴─────────────┘
